臺灣南投地方法院刑事判決　
111年度金訴字第6號
公  訴  人  臺灣南投地方檢察署檢察官
被      告  石易昆


輔  佐  人  石耿榮


上列被告因洗錢防制法等案件，經檢察官提起公訴（110年度偵
字第5039號），被告於本院準備程序中就被訴事實為有罪之陳述
，經告以簡式審判程序之旨，並聽取當事人之意見後，本院合議
庭裁定由受命法官獨任依簡式審判程序，判決如下：
    主  文
石易昆共同犯洗錢防制法第十四條第一項之一般洗錢罪，處有期
徒刑肆月，併科罰金新臺幣伍仟元，罰金如易服勞役，以新臺幣
壹仟元折算壹日。
犯罪所得新臺幣壹仟伍佰元，沒收之，於全部或一部不能沒收或
不宜執行沒收時，追徵其價額。
    事  實
一、石易昆知悉提供自己或他人帳戶予他人匯款，並替他人提領
    匯入之款項，可能利用作為詐欺之犯罪工具，且受詐騙人匯
    入款項遭提領後，即產生遮斷資金流動軌跡而逃避國家追訴
    、處罰之洗錢效果，竟與真實姓名年籍不詳自稱「陳祥凱」
    之人，共同意圖為自己不法之所有，基於詐欺取財及洗錢之
    犯意聯絡，於民國109年12月9日先將其所申辦之門號0000-0
    00000號行動電話門號提供予「陳祥凱」，「陳祥凱」並支
    付石易昆新臺幣（下同）1000元為報酬；石易昆復提供其父
    親即不知情之石耿榮所申辦臺灣中小企業銀行帳號00000000
    000號帳戶（下稱本案帳戶）予「陳祥凱」，「陳祥凱」於
    同日晚間6時許，以通訊軟體Messenger聯繫朱俊吉，向謊稱
    可販售天堂M遊戲內鑽石2萬顆，並提供石易昆所申辦之上開
    門號作為聯繫之用，使朱俊吉信以為真而陷於錯誤，而於同
    年月10日晚間6時53分許匯款9800元至本案帳戶；石易昆再
    依「陳祥凱」指示，於同年月10日20時46分許，至統一便利
    超商樂業門市，先後提領9000元(手續費5元)、700元(手續
    費5元)；再將9300元存入金果數位公司之帳戶中，餘款500
    元作為石易昆之報酬，以此方式製造金流追查斷點，掩飾、
    隱匿詐欺犯罪所得之去向。
二、案經朱俊吉訴由南投縣政府警察局南投分局報告臺灣南投地
    方檢察署檢察官偵查起訴。    
    理  由
壹、程序部分：
　　本案因適用簡式審判程序，相關證據取捨，不受傳聞法則的
    限制。
貳、實體方面：
一、上揭犯罪事實，業據被告石易昆於本院審理中坦承不諱，且
    與告訴人朱俊吉於警詢時指訴之情節（見警卷第13至15頁）
    相符，並有中國信託銀行自動櫃員機交易明細、告訴人與「
    陳祥凱」之Messenger對話紀錄、本案帳戶開戶資料及交易
    明細、提領影像照片2張、被告與「陳祥凱」之Messenger對
    話紀錄（見警卷第16至20、29至31、33至134頁）可證，足
    認被告自白與事實相符，堪可採信。本案事證明確，被告犯
    行堪以認定，應依法論科。
二、論罪科刑：
  ㈠核被告所為，係犯刑法第339條第1項詐欺取財罪及洗錢防制
    法第14條第1項一般洗錢罪。被告與「陳祥凱」間，就詐欺
    取財及洗錢之犯行，具有犯意聯絡及行為分擔，為共同正犯
    。被告所犯上開一般洗錢及普通詐欺取財罪，行為有部分合
    致，且犯罪目的均單一，依一般社會通念，應評價為一罪方
    符合刑罰公平原則，為想像競合犯，依刑法第55條規定，從
    一重論以一般洗錢罪。
　㈡被告前因詐欺案件，經本院以108年度投簡字第489號判決，
    判處有期徒刑2月確定，於109年8月24日執行完畢（甲案）
    ；又因販賣行動電話SIM卡予詐騙集團成員之詐欺案件，經
    本院以109年度投簡字第514號案件，判處有期徒刑3月確定
    （乙案），甲案與乙案由本院裁定應執行有期徒刑4月，而
    於110年11月29日執行完畢等情，為被告所不爭執，且有臺
    灣高等法院被告前案紀錄表1份可佐，其於刑之執行完畢後
    ，5年內故意再犯本件有期徒刑以上之罪，為累犯。衡諸被
    告於甲案執行完畢後，短時間內即再犯罪質相同之詐欺案件
    ，顯未從前案獲取教訓，足見其對刑法反應能力薄弱，有特
    別惡性存在，且加重其最低本刑無司法院大法官釋字第775
    號解釋所指罪刑不相當之情形，依刑法第47條第1項之規定
    加重其刑。
　㈢被告就所犯一般洗錢犯行，於審判中坦承犯行，應依洗錢防
    制法第16條第2項減輕其刑。並與前揭加重減輕事由，依法
    先加後減。
  ㈣本院審酌：被告因缺錢花用即將門號、帳戶提供他人使用賺
    取報酬，且代為提領現款，製造金流斷點，隱匿上開詐欺所
    得去向，增加受害者尋求救濟之困難，並使犯罪之追查趨於
    複雜，助長詐欺犯罪風氣，所為實屬不該。復考量本案告訴
    人所受損害金額非鉅，被告於本院審理中終能坦承犯行，已
    有悔意之犯後態度，然未與告訴人調解成立，尚未彌補告訴
    人之損害；被告自陳領有身心障礙手冊，高中畢業，家境貧
    困，現無業之家庭生活經濟狀況（見本院卷第109頁）等一
    切量刑事項，量處如主文所示之刑，並就併科罰金刑部分，
    諭知如易服勞役之折算標準。
三、被告本案犯罪所得共1500元，且未扣案，此據被告供承在卷
    （見警卷第8、10頁），依刑法第38條之1第1項、第3項規定
    宣告沒收之，於全部或一部不能沒收或不宜執行沒收時，追
    徵其價額。
四、如不服本件判決，得自收受送達之翌日起20日內，表明上訴
    理由，向本院提起上訴狀（須附繕本）。
據上論斷，應依刑事訴訟法第273 條之1 第1 項1、第299 條第1
 項前段，判決如主文。
本案經檢察官張姿倩提起公訴，檢察官林孟賢到庭執行職務。
中　　華　　民　　國　　111 　年　　8 　　月　　16　　日
                        刑事第二庭    法  官  顏紫安
以上正本與原本無異。
如不服本判決應於收受送達後20日內向本院提出上訴書狀，並應
敘述具體理由；其未敘述上訴理由者，應於上訴期間屆滿後20日
內向本院補提理由書（均須按他造當事人之人數附繕本）「切勿
逕送上級法院」。
告訴人或被害人如對於本判決不服者，應具備理由請求檢察官上
訴，其上訴期間之計算係以檢察官收受判決正本之日期為準。
                                      書記官  劉芳竺
中　　華　　民　　國　　111 　年　　8 　　月　　16　　日
附錄本判決論罪科刑法條：
刑法第339條
意圖為自己或第三人不法之所有，以詐術使人將本人或第三人之
物交付者，處 5 年以下有期徒刑、拘役或科或併科 50 萬元以
下罰金。
以前項方法得財產上不法之利益或使第三人得之者，亦同。
前二項之未遂犯罰之。
洗錢防制法第2條
本法所稱洗錢，指下列行為：
一、意圖掩飾或隱匿特定犯罪所得來源，或使他人逃避刑事追訴
    ，而移轉或變更特定犯罪所得。
二、掩飾或隱匿特定犯罪所得之本質、來源、去向、所在、所有
    權、處分權或其他權益者。
三、收受、持有或使用他人之特定犯罪所得。
洗錢防制法第14條
有第二條各款所列洗錢行為者，處 7 年以下有期徒刑，併科新
臺幣 5 百萬元以下罰金。
前項之未遂犯罰之。
前二項情形，不得科以超過其特定犯罪所定最重本刑之刑。